【裁判字號】    99,訴,2140
【裁判日期】    990903
【裁判案由】    毒品危害防制條例
【裁判全文】
臺灣臺中地方法院刑事判決              99年度訴字第2140號
公  訴  人  臺灣臺中地方法院檢察署檢察官
被      告  甲○○
上列被告因違反毒品危害防制條例案件，經檢察官提起公訴（99
年度毒偵字第2049號），經本院合議庭裁定改依簡式審判程序審
理，判決如下：
    主    文
甲○○施用第一級毒品，累犯，處有期徒刑壹年。扣案之第一級
毒品海洛因壹包（驗餘淨重零點玖貳公克，包裝重零點參零公克
）沒收銷燬之；又施用第二級毒品，累犯，處有期徒刑伍月。扣
案之吸食器壹個沒收。應執行有期徒刑壹年參月，扣案之第一級
毒品海洛因壹包（驗餘淨重零點玖貳公克，包裝重零點參公克）
沒收銷燬之，扣案之吸食器壹個沒收。
    犯罪事實及理由
一、犯罪事實：甲○○前因先後二次施用毒品案件，經本院裁定
    送觀察、勒戒後，均認無繼續施用毒品之傾向，分別於民國
    89年1月13日、同年2月11日執行完畢釋放，並經臺灣臺中地
    方法院檢察署檢察官以88年度偵字第1823、1944號；89年度
    毒偵字第827號不起訴處分確定。被告復於91年間，再因施
    用第一、二級毒品案件，經本院裁定令入戒治處所施以強制
    戒治，並判處應執行有期徒刑11月確定。強制戒治部分於92
    年2月26日執行完畢釋放，於同日接續入監執行前揭有期徒
    刑，於93年4月1日假釋付保護管束，於同年11月5日保護管
    束期滿執行完畢。嗣被告於94至96年間，又因施用第一、二
    級毒品、先後二次竊盜及妨害自由等案件，經本院分別判處
    有期徒刑4月、1年、11月、4月及8月確定，上開各罪經減刑
    並定應執刑為有期徒刑1年5月又15日確定，於96年7月16日
    執行完畢出監。另於96年間，再因加重強盜案件，經臺灣高
    等法院臺中分院以96年度上訴字第3103號判處有期徒刑2年
    確定，經與上揭96年7月16日已執行完畢之部分，合併定應
    執行刑為有期徒刑3年5月確定，於98年5月11日縮刑期滿執
    行完畢。詎不知悔改，基於施用第一級毒品海洛因之犯意，
    於99年5月17日17、18時許，在臺中市○○○路路旁之車子
    內，以將海洛因摻入香菸內，點燃吸食之方式，施用第一級
    毒品海洛因1次。另基於施用第二級毒品甲基安非他命之犯
    意，於前揭時間、地點，以將甲基安非他命置於吸食器內，
    以火燒烤後吸食其霧化氣體之方式，施用第二級毒品甲基安
    非他命1次。嗣於99年5月18日15時55分許，在臺中市○區○
    ○路與中華西街口，甲○○因形跡可疑而為警盤檢而查獲，
    並扣得第一級毒品海洛因1包（驗餘淨重0.92公克，包裝重
    0.30公克）、及其所有供以施用甲基安非他命之吸食器1個
    。
二、證據名稱：
(一)、被告甲○○於偵查及本院審理時之自白。
(二)、扣案之第一級毒品海洛因1包（驗餘淨重0.92公克，包裝重
    0.30公克）、吸食器1個可稽。
(三)、臺中市警察局第二分局委託鑑驗代號與真實姓名對照表、中
    山醫學大學附設醫院檢驗科藥物檢測中心尿液檢驗報告、法
    務部調查局濫用藥物實驗室99年7月8日調科壹字第09923015
    090號鑑定書各乙份在卷可參。
(四)、臺灣臺中地方法院檢察署刑案資料查註紀錄表、臺灣高等法
    院被告前案紀錄表（被告前案及素行之認定）。
三、論罪科刑部分：
(一)、按海洛因、甲基安非他命分別係毒品危害防制條例第2條第2
    項第1、2款所規定之第一、二級毒品，不得非法施用，是核
    被告甲○○所為，係犯同條例第10條第1、2項之施用第一、
    二級毒品罪。其持有第一、二級毒品海洛因、甲基安非他命
    之行為，意在供己施用，故其施用前後持有之低度行為，應
    為施用之高度行為所吸收，均不另論罪。被告所犯施用第一
    級毒品罪與施用第二級毒品罪二罪間，犯意各別，行為互殊
    ，應予分論併罰。被告前曾犯如犯罪事實欄所示之罪，有臺
    灣高等法院被告前案紀錄表乙份在卷可按，其於受徒刑執行
    完畢後5年以內，故意再犯本件有期徒刑以上之2罪，均為累
    犯，各應依刑法第47條第1項之規定，加重其刑。
(二)、爰審酌被告前因施用毒品犯行，經施以觀察、勒戒及強制戒
    治及論罪科刑，竟猶不知戒絕，再施用毒品不輟，無視於毒
    品對於自身健康之戕害及國家對於杜絕毒品犯罪之禁令，惡
    性非輕，惟念其犯後始終坦認犯行，態度尚佳，及施用毒品
    之人亦屬「病人」等一切情狀，各量處如主文所示之刑，並
    定應執行刑，以示懲儆。
(三)、扣案之第一級毒品海洛因1包（驗餘淨重0.92公克，包裝重
    0.30公克），為毒品危害防制條例第2條第2項第1款規定之
    第一級毒品，不論屬於犯人與否，應依毒品危害防制條例第
    18條第1項前段規定沒收銷燬之；又扣案之吸食器1個，係被
    告所有，供施用第二級毒品甲基安非他命所用之物，業經被
    告供明在卷，應依刑法第38條第1項第2款之規定宣告沒收。
據上論斷，依刑事訴訟法第273條之1第1項、第299條第1項前段
，毒品危害防制條例第10條第1項、第2項、第18條第1項前段，
刑法第11條、第51條第5款、第47條第1項、第38條第1項第2款，
判決如主文。
中    華    民    國    99    年    9     月    3    日
                        臺灣臺中地方法院刑事第十六庭
                            法  官  劉麗瑛
以上正本證明與原本無異。
如不服本判決應於收受判決後10日內向本院提出上訴書狀，並應
敘述具體理由；其未敘述上訴理由者，應於上訴期間屆滿後20日
內向本院補提理由書（均須按他造當事人之人數附繕本）「切勿
逕送上級法院」。
                             書記官  王玟
中    華    民    國    99    年    9     月    3    日
附錄論罪科刑法條
毒品危害防制條例第10條
施用第一級毒品者，處6月以上5年以下有期徒刑。
施用第二級毒品者，處3年以下有期徒刑。

司法院資訊處製作；財團法人民間司法改革基金會備份。
